

#### **PROFIL**



Développeur PHP autodidacte passionné et ouvert à la découverte de tous langages, je suis à la recherche d'un contrat de professionnalisation dans le cadre de ma Préparation Bac +4 Développeur Full Stack avec la 3W Academy.

TÉLÉPHONE 06 76 02 18 47 EMAIL bassole.aristide@laposte.net

VILLE Aulnay sous bois 93600 ÂGE 33 ans

LINKEDIN linkedin.com/in/aristidebassole/
PORTEFOLIO https://ariwf3.github.io/CV/

### **FORMATION**

## Préparation Bac + 4 Développeur Full Stack 3W ACADEMY (en cours)

Septembre 2019 - Ajourd'hui
Développement web avancé JavaScript, NoSQL,
Développement web avancé en PHP
22 mois au rythme de 1 semaine de cours et 3
semaines en entreprise.

## Certification RNCP Développeur intégrateur Web niv III (BAC + 2) 3W ACADEMY

Décembre 2018 - Mai 2019

Apprentissage des 5 technologies web les plus utilisées (HTML, CSS, JavaScript, PHP, SQL).

# Certifications CNCP Développement et Intégration Web et mobile WEBFORCE 3

Décembre 2017 - Mars 2018 490 heures intensives labellisée Grande Ecole du Numérique, apprentissage complet des bases du code

# **COMPÉTENCES**



# **EXPÉRIENCE**

### Étudiant | 3W ACADEMY

Décembre 2018 - Mai 2019

Réalisation de projets web dans le cadre de la certificarion RNCP (maquettes responsives, blogs, sites e-commerce, projet de blog mvc orienté objet..)

## Étudiant | WEBFORCE 3

Décembre 2017 - Mars 2018
Réalisation de projets dans le cadre de la certification CNCP Développement et Intégration web et mobile (maquettes responsives, sites dynamiques, projet en symfony 3..)

### Demi Chef de partie | LUCIEN BARRIERE

2014 - 2017

Mise en place de buffets, formation d'employés et cuisine

# LOISIRS

Lecture (romans, veille technologique), sport
(sports collectifs, jogging), milieu associatif
(Membre d'une association caritative
interculturelle), découverte de différentes
cultures (Voyages en Europe, Asie et Afrique)